# 关于预期信用减值计提的问题

提问人：ywzx117 时间：2022-12-16 16:37:50
A事务所负责审计甲集团公司，由于甲集团要拆分其子公司乙单独上市，由另外聘请了B会计师事务所进行审计。
乙公司 21 年末应收账款余额 5000 万，占集团应收账款比例超过20%（近期成立，一块新业务）
22 年 3 季度时，应收账款余额增加到 4 个亿。
B会计事务所对乙公司单独审计时，认为按集团的预期信用损失计提坏账，比例过高，先要降低计提比例。
如果A会计事务所在出具 22 年集团审计报告时，如果将该块业务单独作为一个组合按新的比例计提坏账
是否可行？如果可行是否属于会计估计变更？

回答人：chenyiwei
如果乙公司的业务模式、客户群、应收款项信用政策和催收实务等与甲集团内其他企业确实存在实质性的差异，则其应收款项坏账准备计提方法和比例也可以不同于甲集团内其他企业。
但主帖中所述问题，无法判断是应作为前期差错更正还是会计估计变更。关键是要了解为何认为前期计提比例过高，这个因素在以前年度是否已存在，还是后续才新出现的情况。
另外，基于实务考虑，不建议在IPO申报期内进行调减坏账准备计提比例的变更，除非此前的计提比例是显而易见的不合理（如果是这样，那就只能作为前期差错更正了）。